---
title: "Exemplo de documento Quarto_Rodolfo"
author: "Rodolfo Nascimento"
date: "`r format(Sys.time(), '%d %B, %Y')`"
output: 
     html_document:
       highlight: textmate
       theme: flatly
       number_sections: yes
       toc: yes
       toc_float:
         collapsed: yes
         smooth_scroll: yes
---

# 1. Objetivo:

Aprendendo a usar o Quarto e RMarkdown. Disiciplina de Ciência Aberta e Reprodutibilidade do Prof. Dr. Gabriel Nakmura. A apostila da disciplina pode ser encontrada aqui <https://gabrielnakamura.github.io/USP_reproducibility_BIE5798/index.html>.

# 2. Istalando e carregando os pacotes que vou usar

## 2.1 Vamos usar uma função para instalar e carregar todos os pacotes de uma vez. u seja, mesmo que você ainda não tenha determinado pacote instalado na sua maquina, a função irá fazer isso para você. A função se chama `ipak`. Para adicionar ou remover pacotes apenas insira ou remova do objeto `packages` :)

```{r carregamento de pacotes, message=FALSE, warning=FALSE}
#| echo: true
ipak <- function(pkg){
  new.pkg <- pkg[!(pkg %in% installed.packages()[, "Package"])]
  if (length(new.pkg)) 
    install.packages(new.pkg, dependencies = TRUE)
  sapply(pkg, require, character.only = TRUE)
}

packages <- c("vegan","ggplot2", "readxl","knitr","kableExtra", "htmltools", "rmarkdown", "cowplot", "here")             
ipak(packages)
```

# 3. Carregando, checando e estruturando os dados

### Para o exercício irei utilizar um conjunto de dados de poliquetas em sedimento com e sem grama marinha

## 3.1 Carregando

```{r}
load(here("data", "dados.RData"))
```

## 3.2 checking, and structuring

Vamos carergar os dados direto da planilha execel

```{r}
paged_table(comm_abi)
```

## 3.3 Verificando a estrutura dos dados

```{r estutura dos dados}
str(comm_abi)
```
